# 投资项目尽调成本

提问人：kate1203 时间：2017-01-05 14:13:50
陈版好，我公司对所有打算投资的项目实施了法律和财务的尽调，请问陈版如果项目投资成功发生的法律和财务尽调费用可以在投资成本中核算吗？如果 16 年已发生的尽调费用但是 17 年确认投资的项目，尽调费用如何核算呢？可以先在往来里进行核算吗， 17 年投资时转入成本？

回答人：chenyiwei
尽调费用的发生是为了了解拟投资企业的情况，以作出是否投资的决策和据以谈判交易条件。此类支出发生时，最终是否会投资还存在很大的不确定性，因此建议全部费用化处理。特别是拟控股的投资，企业合并形成的长期股权投资成本中是不含交易费用的。